【裁判字號】    94,訴,2792
【裁判日期】    950428
【裁判案由】    毒品危害防制條例
【裁判全文】
臺灣板橋地方法院刑事判決              94年度訴字第2792號
公  訴  人  臺灣板橋地方法院檢察署檢察官
被      告  甲○○
上列被告因違反毒品危害防制條例案件，經檢察官提起公訴（九
十四年度毒偵字第五九二六號），及移送併辦（九十五年度毒偵
字第六八七號、第一一二三號、第二三九０號），本院裁定改用
簡式審判程序，判決如下：
    主  文
甲○○連續施用第一級毒品，處有期徒刑壹年。扣案之第一級毒
品海洛因參包（淨重零點伍陸公克）、含海洛因殘渣，無法析離
之塑膠袋壹個，均沒收銷燬之；注射針筒貳支，均沒收。
    事  實
一、甲○○前於民國八十七年間因施用毒品案件，經本院裁定送
    觀察、勒戒後，認有繼續施用毒品之傾向，改裁定令入戒治
    處所施以強制戒治一年，於八十八年十月十一日強制戒治期
    滿，經臺灣高等法院於八十九年二月二十一日，以八十九年
    度戒毒偵字第一一六號為不起訴處分確定。復於九十年間因
    施用毒品案件，經本院裁定令入戒治處所施以強制戒治一年
    （於九十一年十一月二十六日強制戒治執行完畢後接續執行
    有期徒刑），並經臺灣板橋地方法院檢察署檢察官提起公訴
    ，嗣經本院於九十一年一月三十一日，以九十一年度易字第
    四六九號刑事判決各判處有期徒刑一年六月、十月，應執行
    二年二月確定，甫於九十四年八月二十六日假釋出獄，假釋
    期滿日期為九十五年三月三日（本件不構成累犯）。詎其仍
    不思悔改，於強制戒治執行完畢釋放後五年內，又基於施用
    第一級毒品之概括犯意，自九十四年九月二十一日起，至九
    十五年三月二十七日止，在臺北縣三重市○○街一六四號二
    樓居所，以針筒注射海洛因之方式，連續施用第一級毒品海
    洛因多次。嗣於九十四年九月二十一日，至臺灣板橋地方法
    院檢察署觀護人室接受定期採集尿液檢驗結果，呈嗎啡陽性
    反應。復於九十五年一月十三日二十時三十分許，在臺北縣
    三重市○○路與大智街口為警查獲，並扣得第一級毒品海洛
    因二包（驗餘淨重０．四六公克）。繼於九十五年一月十九
    日十六時四十五分許，在臺北縣三重市○○街一六四號二樓
    居所為警查獲，並扣得含第一級毒品海洛因殘渣，無法析離
    之塑膠袋一個，及其所有，供施用第一級毒品海洛因所用之
    注射針筒二支。再於九十五年三月二十七日十六時許，在臺
    北縣三重市○○○路一八一號前為警查獲，並扣得第一級毒
    品海洛因一包（驗餘淨重０．一公克）。
二、案經臺灣板橋地方法院檢察署檢察官主動偵查起訴暨臺北縣
    政府警察局三重分局、臺北市政府警察局士林分局報請臺灣
    板橋地方法院檢察署檢察官偵查後移送併辦。
    理  由
一、上揭事實業據被告甲○○於本院審理中坦承不諱（見本院九
    十四年四月七日簡式審判筆錄），並有第一級毒品海洛因三
    包（驗餘淨重０．五六公克）、含海洛因殘渣，無法析離之
    塑膠袋一個，及其所有，供施用第一級毒品海洛因所用之注
    射針筒二支扣案可資佐證（見臺灣板橋地方法院檢察署九十
    五年度毒偵字第六八七號偵查卷第二四頁、九十五年度毒偵
    字第一一二三號偵查卷第二九頁、九十五年度毒偵字第二三
    九０號偵查卷第二０頁）。又被告至臺灣板橋地方法院檢察
    署觀護人室接受定期採集尿液及先後三次為警查獲後所採集
    之尿液經送檢驗結果均呈嗎啡或鴉片類陽性反應，此有臺灣
    尖端先進生技醫藥股份有限公司濫用藥物檢驗報告一紙及臺
    灣檢驗科技股份有限公司濫用藥物尿液檢驗報告三紙在卷可
    憑（見臺灣板橋地方法院檢察署九十四年度毒偵字第五九二
    六號偵查卷第三頁、本院刑事卷）。此外，並有有法務部調
    查局九十五年三月三日調科壹字第０六００一一二三０號鑑
    定通知書、臺北市政府警察局查獲涉嫌毒品危害防制條例案
    件毒品初步檢驗報告單各一紙在卷可稽（見九十五年度毒偵
    字第二三九０號偵查卷第一五頁，本院刑事卷），足徵其自
    白與事實相符。又被告前於八十七年間因施用毒品案件，經
    本院裁定送觀察、勒戒後，認有繼續施用毒品之傾向，改裁
    定令入戒治處所施以強制戒治一年，於八十八年十月十一日
    強制戒治期滿，經臺灣高等法院於八十九年二月二十一日，
    以八十九年度戒毒偵字第一一六號為不起訴處分確定。復於
    九十年間因施用毒品案件，經本院裁定令入戒治處所施以強
    制戒治一年（於九十一年十一月二十六日強制戒治執行完畢
    後接續執行有期徒刑），並經臺灣板橋地方法院檢察署檢察
    官提起公訴，嗣經本院於九十一年一月三十一日，以九十一
    年度易字第四六九號刑事判決各判處有期徒刑一年六月、十
    月，應執行二年二月確定，甫於九十四年八月二十六日假釋
    出獄等情，有臺灣高等法院被告前案紀錄表一份在卷可憑。
    是以，事證明確，被告於強制戒治執行完畢釋放後五年內再
    犯本件施用第一級毒品之犯行洵堪以認定，應予依法論處。
二、核被告所為，係犯毒品危害防制條例第十條第一項之施用第
    一級毒品罪。被告持有第一級毒品海洛因，既意在供己施用
    ，其持有之低度行為應為施用之高度行為所吸收，不另論罪
    。被告先後多次施用第一級毒品海洛因之犯行，時間緊接，
    所犯構成要件相同，顯係基於概括犯意反覆為之，為連續犯
    ，應依刑法第五十六條之規定論以一罪，並加重其刑。公訴
    人雖未就被告於九十四年九月二十一日以外之上述其他施用
    第一級毒品之犯行起訴，惟檢察官就犯罪事實一部起訴者，
    其效力及於全部，本院自得併予審理，附此敘明。爰審酌被
    告多次漠視法令之禁制，恣意濫用毒品，戕害己身，顯無悔
    改之意，惟於他人尚無明顯重大危害，及其犯後坦承犯行，
    態度良好等一切情狀，量處如主文所示之刑，以資懲儆。
三、扣案之第一級毒品海洛因三包（驗餘淨重０，五六公克）、
    含海洛因殘渣，無法析離之塑膠袋一個，屬第一級毒品（其
    內毒品與其他白粉、外袋無法析離完盡，應概認屬查獲之毒
    品），不問屬何人所有，當依毒品危害防制條例第十八條第
    一項前段之規定併予沒收銷燬之。另扣案之針筒二支，係被
    告所有，且係供其施用第一級毒品海洛因所用之物，業據被
    告於警詢及本院審理中供承在卷，惟其僅係日常用品臨時替
    代使用之物，就其性質上或使用上，非專供施用毒品之器具
    ，爰應依刑法第三十八條第一項第二款之規定宣告沒收。
四、本件經檢察官提起公訴，被告於準備程序中就被訴事實為有
    罪之陳述，經法官告知簡式審判程序之旨，並聽取公訴人、
    被告之意見後，本院合議庭裁定由受命法官獨任進行簡式審
    判程序，併予敘明。
據上論斷，應依刑事訴訟法第二百七十三條之一第一項、第二百
九十九條第一項前段，毒品危害防制條例第十條第一項、第十八
條第一項前段，刑法第十一條前段、第五十六條、第三十八條第
一項第二款，判決如主文。
本案經檢察官朱學瑛到庭執行職務。
中    華    民    國    95    年    4     月    28    日
                  刑事第十四庭  法  官  曾正耀
以上正本證明與原本無異。
如不服本判決，應於判決送達後10日內，向本院提出上訴狀。
                                書記官  陳淑怡
中    華    民    國    95    年    4     月    28    日
附論罪科刑依據之法條：
毒品危害防制條例第10條
施用第一級毒品者，處六月以上五年以下有期徒刑。
施用第二級毒品者，處三年以下有期徒刑。


司法院資訊處製作；財團法人民間司法改革基金會備份。
